臺灣高等法院臺南分院民事裁定　94年度抗字第224號
抗　告　人　乙○○
　　　　　　　　　　　送達代.
　　　　　　　　　　　區○○○.
相　對　人　甲○○
　　　　　　　　　　　號5樓
上列當事人間因執行債權人內政部營建署與執行債務人鄭英蘭間
請求清償借款強制執行事件，抗告人就拍定人即相對人甲○○聲
請點交聲明異議，而對臺灣臺南地方法院於中華民國94年4月1日
所為裁定（92年度執字第26317號），提起抗告，本院裁定如下
：
    主　  文
抗告駁回。
抗告程序費用由抗告人負擔。
    理　　由
一、本件抗告意旨略以：
（一）關於已逾異議期間之部分：查抗告人於民國（下同）九十
      三年九月二十四日已遷出承租住處台南縣仁德鄉仁愛村仁
      愛1272號，詎原執行法院不查抗告人之戶籍地址，仍於九
      十四年二月三日將執行點交通知函寄送上開舊址，致抗告
      人無法收受合法通知，及時於法定期間內提出異議，嗣經
      原執行法院於九十四年三月一日至系爭車位強制點交時，
      始將上開通知函當場交予抗告人，然抗告人已於當場向原
      執行法院執行人員聲明異議，豈料竟遭辦案人員回拒，故
      抗告人僅能拒絕簽名以代異議。
（二）就抗告人購車位前後，系爭233建號增加多少權利範圍部
      分：
    (一)查國寶大樓供公用部分即為大同段232建號之建物【作為
      1-24層共用部分】及233建號之建物【作為地下一層、地
      下二層之共用部分】。故就相對人【甲○○】所取得主建
      物180建號之共用部分232建號其持分僅占40/10,000，而
      233建號所佔共用部分持分為13/10,000，然抗告人所持有
      主建物102建號共用部分232建號之持分42/10,000與233建
      號所占持分為14/10,000，均明顯大於相對人之上開持分
      ，何以原裁定竟偏袒相對人，而主觀錯誤認定相對人共用
      部分233建號之持分比抗告人少，竟能擁有地下層編號76
      停車位所有及使用權？
    (二)又抗告人持有車位之所有權狀雖為大同段一建號外，但其
      建物登記謄本更載明包含以下共同使用部分；
    1.232建號（此為109位車主1-24層共用部分之公設負擔）：
      持分為70/10,000；個人面積為28.28平方公尺。
    2.233建號（為地下一、二層共用部分，又全棟大樓109個車
      位即設於地下一、二層）：持分6,720/10,000；面積1,51
      5.45平方公尺（在此為109個停車位車主共有）；
      以此計算抗告人個人持分面積約達13.09平方公尺。準此
      觀之，抗告人購買車位後，有關233建號共同使用部分明
      顯增加13.09平方公尺，原裁定竟疏於詳查，誤認抗告人
      未能證明購買車位之前後，到底原作為系爭停車位使用之
      233建號部分其權利範圍及面積增加多少？又謂抗告人所
      取得停車位所有權（大同段一建號）建物如依登記謄本記
      載，用途為「管理員室」，總面積僅有7.56平方公尺，質
      疑抗告人如何證明系爭編號76停車位，面積12.10平方公
      尺（詳如台南市工務局車位面積分配表）與此「管理員室
      」有何相關云云‧‧‧？顯然竟草率武斷認定，罔顧抗告
      人之權益；為此，依法提起抗告，求為廢棄原裁定等語。
二、按當事人或利害關係人，對於執行法院強制執行之命令，或
    對於執行法官、書記官、執達員實施強制執行之方法，強制
　　執行時應遵守之程序，或其他侵害利益之情事，得於強制執
  　行程序終結前，為聲請或聲明異議；但強制執行不因而停止
    ；【強制執行法】第十二條第一項定有明文。準此規定以觀
    ，如強制執行程序業已終結，當事人或利害關係人，即無再
    為聲請或聲明異議之餘地。查本件抗告人對原執行法院聲明
    異議之系爭76號停車位，已經原執行法院定期於94年3月1日
    下午2時20分點交予拍定人即相對人【甲○○】占有，有原
    執行法院卷附該期日執行筆錄可稽（參見原執行法院卷第35
    9頁），足認原執行法院關於該停車位部分點交之強制執行
    程序業已終結，則抗告人縱於原執行法院執行點交時在場異
    議，依上開條項但書規定，強制執行並不因而停止，則原執
    行法院關於該停車位部分點交之強制執行程序業已終結之效
    力，並不因抗告人在場之異議而受影響，是以抗告人於該部
    分點交之強制執行程序終結後，復於94年3月3日具狀向原執
    行法院聲明異議，顯與上開【強制執行法】第十二條第一項
    前段規定之要件不合，而難准許。
三、況系爭76號停車位，係位於執行債務人【鄭英蘭】原有之系
    爭建物大樓之「地下一層」，為原執行法院囑託〈中慶不動
    產鑑定有限公司〉｛下稱〈中慶鑑定公司〉｝鑑定所作成之
    《鑑定報告書》所載明（參見原執行法院卷第59、61、75頁
    ）；而抗告人復謂系爭建物之共同使用部分233建號，目前
    實際作為該棟大樓地下一、二層停車位、車道等用途使用，
    核與其提出之系爭233建號建物登記謄本所載該建號之層次
    為「地下一層」及「地下二層」者相符；而原執行法院於92
    年8月12日囑託〈台南市東南地政事務所〉｛下稱〈東南地
    政事務所〉｝查封登記，並於同年月22日下午3時5分執行查
    封執行債務人【鄭英蘭】原有之系爭不動產｛即坐落地籍圖
    重測後台南市○區○○段1196（所有權應有部分10,000分之
    42）、1210（所有權應有部分10,000分之1）地號土地及其
    地上180（所有權全部）建號（含共同使用部分232建號應
    有部分10,000分之40、233建號應有部分10,000分之13）
    ｝時，均已包含上開共同使用部分之232及233建號之應
    有部分，並經〈東南地政事務所〉函復於92年8月13日辦理
    查封登記完畢，有〈東南地政事務所〉92年8月14日東南地
    所登字第09200067950號函附之《法院囑託限制登記網路作
    業登記完畢通知清單》可憑（參見原執行法院卷第31、34頁
    ）。足見原執行法院執行查封及囑託辦理查封登記時，均已
    將執行債務人【鄭英蘭】就系爭76號停車位所在之上開共同
    使用部分233建號應有部分10,000分之13一併查封，並進行
    囑託鑑價之拍賣程序。抗告人雖主張其係於93年8月16日向
    執行債務人【鄭英蘭】購買系爭國寶大樓編號Ｇ（地下室）
    76號之機械停車位，並提出《地下室停車位使用位置權屬證
    明書》（影本‧參見原執行法院卷第380頁）為證。惟該《
    地下室停車位使用位置權屬證明書》（影本），既載明「地
    下室停車位」使用位置，對照抗告人提出之《地下室平面圖
    》（影本‧參見原執行法院卷第381頁），足認系爭76號停
    車位確係位於「地下一層」，與抗告人另行提出之系爭地段
    １建號建物所有權狀（影本‧參見原執行法院卷第379頁）
    所載該建號之〔層次〕為「一層」，而〔主要用途〕則為「
    管理員室」者，顯然不同，則抗告人提出系爭１建號建物登
    記謄本所載共用部分232、233建號之應有部分，雖較其自有
    之102建號建物登記謄本所載共用部分232、233建號之應有
    部分為多，尚難以此即認系爭76號停車位仍為上開１建號建
    物之範圍。況且，上開《地下室停車位使用位置權屬證明書
    》（影本）〔權利變更或轉讓記錄表〕欄所載轉讓日期為93
    年8月16日，係在原執行法院囑託〈東南地政事務所〉於92
    年8月13日辦理查封登記完畢之後。按實施查封後，債務人
    就查封物所為移轉、設定負擔或其他有礙執行效果之行為，
    對於債權人不生效力，為【強制執行法】第五十一條第二項
    所明定。抗告人既於93年8月16日始自執行債務人【鄭英蘭
    】受讓系爭76號停車位，揆諸上開規定，對執行債權人及拍
    定人當不生效力。又該停車位既經原執行法院囑託鑑價並公
    告拍賣，即難認拍定人【甲○○】並未因此一併取得該停車
    位之使用權利。因此，抗告人縱然提出繳納系爭76號停車位
    保養費收據（影本‧參見原執行法院卷第383、384頁），亦
    不能據以對抗相對人，因而得主張拒絕該部分之點交。因之
    ，抗告人對於原執行法院將系爭76號停車位點交予拍定人【
    甲○○】聲明異議，亦難認為有理由。原執行法院因而裁定
    駁回抗告人之異議，經核並無不合；抗告意旨猶執前詞指摘
    原裁定為不當，而聲明廢棄，為無理由，應予駁回。
四、又【民事訴訟法】第466條第1項所定得上訴第三審之利益額
    數，業經司法院於91年1月29日以（91）院台廳民一字第030
    75號函提高為新台幣（下同）150萬元，並定於91年2月8日
    起實施。查本件抗告人爭執原執行法院點交予拍定人【甲○
    ○】之系爭76號停車位經原執行法院囑託〈中慶鑑定公司〉
    鑑定結果值250,000元｛參見原執行法院卷第59、61頁），
    而原執行法院就該部分併同180建號建物所核定之最低拍賣
    價格為1,040,000元（參見原執行法院卷第234頁），拍定人
    【甲○○】亦以該價格拍得（參見原執行法院卷第253頁反
    面），均未逾150萬元，自屬不得上訴於第三審法院之事件
    。則本件雖非認抗告人之抗告不合法而認抗告為無理由而駁
    回之，然依【民事訴訟法】第484條第1項前段規定意旨，抗
    告法院就此事件所為之裁定，仍不得再抗告，併此敘明。
五、據上論結，本件抗告為無理由，依強制執行法第三十條之一
    ，民事訴訟法第四百九十五條之一第一項、第四百四十九條
    第一項、第九十五條、第七十八條，裁定如主文。
中　　華　　民　　國　　94　　年　　5　　 月　　17　　日
                  民  事　第　五　庭
　　                      審判長法官　張　世　展
　　                            法官　吳　上　康
　　                            法官　蘇　清　恭
上列正本係照原本作成。
本裁定不得再抗告。
中　　華　　民　　國　　94　　年　　5　　 月　　17　　日
　　                      法院書記官　魏　芝　雯
